en: Fork material: Aluminum; Carbon fiber; Chromoly steel; Hi-tensile steel; Magnesium alloy; Steel; Titanium; Other
ro-RO: Material furcă: Aluminiu; Fibră de carbon; Oțel chromoly; Oțel de înaltă rezistență; Aliaj de magneziu; Oțel; Titan; Altele
es: Material de la horquilla: Aluminio; Fibra de carbono; Acero al cromo molibdeno; Acero de alta resistencia; Aleación de magnesio; Acero; Titanio; Otro
fr: Matériau de la fourche: Aluminium; Fibre de carbone; Acier chromoly; Acier à haute résistance; Alliage de magnésium; Acier; Titane; Autre
zh-CN: 前叉材质: 铝; 碳纤维; 铬钼钢; 高拉力钢; 镁合金; 钢; 钛; 其他
pl: Materiał widelca: Aluminium; Włókno węglowe; Stal chromowo-molibdenowa; Stal o wysokiej wytrzymałości (Hi-Ten); Stop magnezu; Stal; Tytan; Inny
hu: Villa anyaga: Alumínium; Szénszál; Króm-molibdén acél; Nagy szakítószilárdságú acél; Magnéziumötvözet; Acél; Titán; Egyéb
bg-BG: Материал на вилката: Алуминий; Въглеродни влакна; Хром-молибденова стомана; Високоякостна стомана; Магнезиева сплав; Стомана; Титан; Друго
ru: Материал вилки: Алюминий; Углеродное волокно; Хромомолибденовая сталь; Высокопрочная сталь; Магниевый сплав; Сталь; Титан; Другое
nb: Gaffelmateriale: Aluminium; Karbonfiber; Krommolybdenstål; Høyfast stål; Magnesiumslegering; Stål; Titan; Annet
ko: 포크 재질: 알루미늄; 카본 파이버; 크로몰리 스틸; 하이텐 스틸; 마그네슘 합금; 스틸; 티타늄; 기타
cs: Materiál vidlice: Hliník; Uhlíková vlákna; Chrom-molybdenová ocel; Vysokopevnostní ocel; Hořčíková slitina; Ocel; Titan; Jiné
th: วัสดุสำหรับโช๊คหน้า: อะลูมิเนียม; คาร์บอนไฟเบอร์; เหล็กโครโมลี; เหล็กกล้าทนแรงดึงสูง; แมกนีเซียมอัลลอย; เหล็ก; ไทเทเนียม; อื่นๆ
tr: Çatal malzemesi: Alüminyum; Karbon fiber; Kromoli çelik; Yüksek gerilimli çelik; Magnezyum alaşım; Çelik; Titanyum; Diğer
ja: フォーク素材: アルミニウム; カーボンファイバー; クロモリ鋼; 高張力鋼; マグネシウム合金; スチール; チタン; その他
pt-BR: Material do garfo: Alumínio; Fibra de carbono; Aço cromo-molibdênio; Aço de alta resistência; Liga de magnésio; Aço; Titânio; Outro
de: Material der Gabel: Aluminium; Carbonfaser; Chromoly-Stahl; Hi-Ten-Stahl; Magnesiumlegierung; Stahl; Titan; Sonstiges
zh-TW: 前叉材質: 鋁; 碳纖維; 鉻鉬鋼; 高張力鋼; 鎂合金; 鋼; 鈦; 其他
da: Materiale i forgaffel: Aluminium; Kulfiber; Chromoly-stål; Hi-ten-stål; Magnesiumlegering; Stål; Titanium; Andet
vi: Chất liệu càng phuộc: Nhôm; Sợi carbon; Thép chromoly; Thép cường độ cao; Hợp kim ma-giê; Thép; Titan; Khác
fi: Haarukan materiaali: Alumiini; Hiilikuitu; Chromoly-teräs; Hi-Ten-teräs; Magnesiumseos; Teräs; Titaani; Muu
lt-LT: Šakės medžiaga: Aliuminis; Anglies pluoštas; Chromo-molibdeno plienas; Didelio stiprumo plienas; Magnio lydinys; Plienas; Titanas; Kita
el: Υλικό πιρουνιού: Αλουμίνιο; Ανθρακονήματα; Ατσάλι chromoly; Ατσάλι υψηλής αντοχής; Κράμα μαγνησίου; Ατσάλι; Τιτάνιο; Άλλο
hr-HR: Materijal vilice: Aluminij; Ugljična vlakna; Krom-molibden čelik; Čelik visoke vlačne čvrstoće; Legura magnezija; Čelik; Titanij; Ostalo
it: Materiale della forchetta: Alluminio; Fibra di carbonio; Acciaio cromoly; Acciaio ad alta resistenza; Lega di magnesio; Acciaio; Titanio; Altro
sl-SI: Material vilic: Aluminij; Ogljikova vlakna; Krommolibdenovo jeklo; Visokotrdnostno jeklo; Magnezijeva zlitina; Jeklo; Titan; Drugo
pt-PT: Material do garfo: Alumínio; Fibra de carbono; Aço chromoly; Aço de alta resistência; Liga de magnésio; Aço; Titânio; Outro
nl: Voorvork materiaal: Aluminium; Koolstofvezel; Chromoly-staal; Trekvast staal; Magnesiumlegering; Staal; Titanium; Overige
sv: Gaffelmaterial: Aluminium; Kolfiber; Chromoly-stål; Höghållfast stål; Magnesiumlegering; Stål; Titan; Övrigt
sk-SK: Materiál vidlice: Hliník; Karbónové vlákno; Chróm-molybdénová oceľ; Vysokopevnostná oceľ; Zliatina horčíka; Oceľ; Titán; Iné